臺灣臺北地方法院交通事件裁定　　　　 96年度交聲字第837號
原處分機關　臺北市交通事件裁決所
異　議　人
即受處分人　甲○○
上列受處分人因違反道路交通管理處罰條例案件，對於臺北市交
通事件裁決所民國九十六年六月二十二日所為之處分（原處分案
號：北市裁二字第裁二二—ＡＥＶ五五一二八三號），聲明異議
，本院裁定如下：
    主  文
異議駁回。
    理  由
一、按汽車駕駛人，爭道行駛而在多車道不依規定駕車者，處新
    台幣（下同）六百元以上一千八百元以下罰鍰，並記違規點
    數一點，道路交通管理處罰條例第四十五條第四款、第六十
    三條第一項第一款分別定有明文。又按車種專用車道標線，
    用以指示僅限於某車種行駛之專用車道，其他車種及行人不
    得進入，道路交通標誌標線號誌設置規則第一百七十四條第
    一項亦有明文。
二、本件異議人即受處分人甲○○於民國九十六年四月二十八日
    下午四時二十分許駕駛車號二Ａ－五六七號營業小客車行經
    台北市○○路○段、石牌路口時，有行駛機車專用車道之違
    規行為，為台北市政府警察局北投分局員警王耀慶攔停舉發
    ，以其有違反前揭道路交通管理處罰條例第四十五條第四款
    之違規行為，當場掣發北市警交字第ＡＥＶ五五一二八三號
    舉發違反道路交通管理事件通知單交付受處分人，經受處分
    人於舉發通知單所載應到案日期前（即九十六年五月十二日
    ，因例假日順延至同年月十四日）向原處分機關提出申訴，
    經原處分機關即台北市交通事件裁決所函請舉發單位即台北
    市政府警察局北投分局調查，仍認受處分人有上開違規行為
    ，原處分機關乃依前揭道路交通管理處罰條例第四十五條第
    四款、第六十三條第一項及違反道路交通管理事件統一裁罰
    基準表等規定，於九十六年六月二十二日以北市裁二字第裁
    二二─ＡＥＶ五五一二八三號裁決書裁處受處分人罰鍰九百
    元，並記違規點數一點。
三、受處分人於其所提出之聲明異議狀內固不否認其確於前揭時
    間行經舉發地點之事實，惟矢口否認有任何違反道路交通管
    理處罰條例規定之行為，辯稱：伊並未行駛於機車專用道，
    上開路段共有五個車道，伊當時行駛於右邊數過來第三個車
    道，而機車專用車道係右邊數來第二車道云云。惟查：
  (一)受處分人所有上開營業小客車，確有於九十六年四月二十八
    日下午四時二十分許，行經臺北市○○路○段與石牌路口時
    ，違規行駛「機車專用車道」之事實，為警攔停舉發，且上
    開舉發路段為多線車道，其外二車道佈設為石牌路專用車道
    ，外三車道佈設為機車專用道，內側第一、二、三車道佈設
    為汽車專用車道，並於專用道前端設置車道預告標誌牌等情
    ，業據證人即舉發員警王耀慶於本院九十六年八月十日到庭
    結證明確，並有其所繪製之現場圖、及臺北市政府警察局北
    投分局於九十六年五月三十日以北市警投分交字第０九六三
    三六五七七００號函各一份附卷為憑。
  (二)受處分人雖辯稱並未行駛機車專用車道云云，然參諸證人王
    耀慶證稱：本件是伊在承德路、石牌路口舉發的，伊當時站
    在承德路、石牌路轉角之斑馬線上，看到異議人的營業小客
    車從機車專用道直行一直開過來，當時有很多摩托車，伊就
    上前鳴笛攔車，（法官問；攔停異議人後，異議人是如何表
    示？）攔停後異議人說車流大，他想說那邊都沒有人走，異
    議人當時的車輛是夾在機車車陣中等語（本院九十六年八月
    十日訊問筆錄第二至三頁），足見本案係經舉發警員親眼目
    睹違規後，始對異議人之車輛予以攔停舉發無訛，受處分人
    空言為上開所辯，難認可採。
  (三)綜上所述，受處分人所有之上開營業小客車確於上揭時地在
　　多車道不依規定駕車之違規行為，自屬違反道路交通管理處
　  罰條例第四十五條第四款之規定，而受處分人於舉發通知單
    上所載應到案日期前向原處分機關提出申訴，是原處分機關
    依道路交通管理處罰條例第四十五條第四款、第六十三條第
    一項及違反道路交通管理事件統一裁罰基準表等規定，裁處
    受處分人罰鍰九百元，並記違規點數一點，經核於法並無違
    誤。是本件受處分人之異議為無理由，應予駁回。
四、據上論斷，應依道路交通案件處理辦法第十九條，裁定如主
    文。
中　　華　　民　　國　九十六　年　　八　　月　二十七  日
      　　          交通法庭 法　官　 吳佳薇
上正本證明與原本無異。
如不服本裁定，應於裁定送達後5日內向本院提出抗告狀。
                             書記官   周小玲
中　　華　　民　　國　九十六　年　　八　　月　二十八  日
